【裁判字號】    99,交簡上,18
【裁判日期】    990412
【裁判案由】    過失傷害
【裁判全文】
臺灣桃園地方法院刑事判決            99年度交簡上字第18號
公  訴  人  臺灣桃園地方法院檢察署檢察官
上  訴  人  乙○○
上列上訴人即被告因過失傷害案件，不服本院於民國98年10月30
日所為之98年度桃交簡字第3048號第一審刑事簡易判決（聲請簡
易判決處刑書案號：臺灣桃園地方法院檢察署98年度偵字第1315
9 號），提起上訴，本院管轄之第二審合議庭判決如下：
    主      文
上訴駁回。
乙○○緩刑貳年。
    事實及理由
一、本案經本院合議庭審理結果，認原審簡易判決以上訴人即被
    告乙○○犯刑法第284 條第1 項前段之過失傷害罪，判處拘
    役50日，並諭知易科罰金之折算標準為新臺幣（下同）1,00
    0 元折算1 日，認事用法及量刑均無不當，應予維持，並引
    用原審簡易判決書記載之事實、證據及理由（如附件）。
二、被告上訴意旨略以：伊並沒有過失，係告訴人自行撞到伊的
    車輛云云。
三、按法官於有罪判決如何量處罪刑，甚或是否宣告緩刑，為實
    體法賦予審理法官裁量之刑罰權事項，法官行使此項裁量權
    ，自得依據個案情節，參酌刑法第57條所定各款犯罪情狀之
    規定，於法定刑度內量處被告罪刑；除有逾越該罪法定刑或
    法定要件，或未能符合法規範體系及目的，或未遵守一般經
    驗及論理法則，或顯然逾越裁量，或濫用裁量等違法情事之
    外，自不得任意指摘其量刑違法（最高法院著有80年台非字
    第473 號、75年台上字第7033號、72年台上字第6696號、72
    年台上字第3647號判例意旨可資參照）。查被告乙○○雖以
    其並無過失云云為上訴理由，然被告於本院審理時業已坦認
    犯行，並有桃園縣政府警察局桃園分局道路交通事故現場圖
    、道路交通事故調查報告表（一）、（二）、桃園縣政府警
    察局道路交通事故肇事人自首情形紀錄表及桃園縣政府警察
    局交通事故照片9 張等在卷可稽，可認被告之自白與事實相
    符，是其過失傷害犯行，洵堪認定，被告執上詞以為本件上
    訴，並指摘原判決不當，並不可採，應予駁回。末查被告前
    於87年間因違反著作權法案件，經臺灣板橋地方法院於87年
    12月9 日以87年度易字第4821號判處有期徒刑3 月，經其上
    訴至臺灣高等法院，臺灣高等法院於88年4 月7 日以88年上
    易字第960 號駁回上訴確定，其於88年6 月17日易科罰金執
    行完畢等情，有臺灣高等法院被告前案紀錄表附卷可稽。被
    告前受有期徒刑以上刑之宣告，執行完畢後，5 年以內未曾
    受有期徒刑以上刑之宣告，其僅因一時失慮，致罹刑典，且
    於本院準備程序時已與告訴人甲○○達成和解，並經告訴人
    表示願意原諒被告等語（見本院簡上卷第24頁背面），其經
    此科刑之宣告，自當知所警惕，而無再犯之虞，本院綜核各
    情，認其所宣告之刑，以暫不執行為適當，爰依刑法第74條
    第1 項第2 款之規定，併予宣告緩刑2 年，以啟自新。
據上論斷，應依刑事訴訟法第455 條之1 第1 項、第3 項、第36
8 條、第373 條，刑法第74條第1 項第2 款，判決如主文。
本案經檢察官楊凱真到庭執行職務。
中    華    民    國    99    年    4     月    12    日
                  刑事第七庭  審判長法  官  蕭世昌
                                    法  官  蔡世芳
                                    法  官  蔡羽玄
以上正本證明與原本無異。
不得上訴。
                                    書記官  陳玉芳
中    華    民    國    99    年    4     月    13    日

司法院資訊處製作；財團法人民間司法改革基金會備份。
